【裁判字號】    95,小上,1
【裁判日期】    950208
【裁判案由】    給付票款
【裁判全文】
臺灣板橋地方法院民事裁定               95年度小上字第1號
上  訴  人  丁○○
被上訴人    癸○○
            辛○○
            壬○○
            庚○○
                        號4樓
            己○○
            甲○○○
            丙○○（原名林川耀）
                        號3樓
            乙○○
            戊○○
上列當事人間請求給付票款事件，上訴人對於中華民國94年11月
30日本院三重簡易庭94年度重小字號第一審小額訴訟判決提起上
訴，本院裁定如下：
    主  文
上訴駁回。
第二審訴訟費用由上訴人負擔。
    事實及理由
一、按對於小額程序之第一審判決之上訴，非以其違背法令為理
    由，不得為之，民事訴訟法第436 條之24第2 項定有明文。
    依同法第436 條之32第2 項準用同法第468 條、第469 條第
    1 款至第5 款之規定，判決不適用法規或適用不當，為違背
    法令；判決有同法第469 條第1 款至第5 款情形之一者，為
    當然違背法令。是當事人對於小額程序之第一審判決提起上
    訴，如以判決有民事訴訟法第四百六十八條規定不適用法規
    或適用法規不當為理由者，其上訴狀或理由書應有具體之指
    摘，並揭示該法規之條項或其內容。若係成文法以外之法則
    ，應揭示該法則之旨趣。倘為司法院解釋或最高法院之判例
    ，則應揭示該判解之字號或其內容。如以民事訴訟法第469
    條第1 款至第5 款情形為理由時，其上訴狀或理由書，應揭
    示合於該條款之事實。上訴狀或理由書如未依此項方法表明
    ，或其所表明者，顯與上開法條規定之情形不相合時，即難
    認已對小額程序第一審判決之違背法令有具體之指摘，其上
    訴自難認為合法。
二、本件上訴人係對於小額訴訟之第一審判決提起上訴，核其上
    訴理由狀稱：(一)系爭本票上劉羅蘭妹印文之真正，有土地買
    賣契約所有權移轉契約書上劉羅蘭妹印文可證；(二)上訴人已
    交付借款5 萬元與劉羅蘭妹，有傳訊劉羅蘭妹之子壬○○可
    證，原審判決判認原告依據借據與票據之法律關係請求被上
    訴人連帶給付新台幣（下同）5 萬元及法定遲延利息，為無
    理由，駁回上訴人之訴，顯有違誤云云。
三、按本票固為無因證券，票據債務人不得以自己與發票人或執
    票人前手間所存在之抗辯事由，對抗執票人。然發票人非不
    得以自己與執票人間所存之抗辯事由對抗執票人，此觀票據
    法第十三條上段之反面解釋而自明。又如發票人一旦提出其
    基礎原因關係不存在之對人抗辯，執票人自應就該基礎原因
    關係存在之積極事實，負舉證責任（最高法院81年度台上字
    第879 號、87年度台上字第1601號判決意旨參照）。查原審
    判決認上訴人未舉證證明已交付借款予訴外人劉羅蘭妹，被
    上訴人自得提出基礎原因關係不存在之抗辯，而判決駁回上
    訴人之訴，並無適用法則不當之情事，上訴人對原審判決之
    指摘已非有據。況上訴人雖主張：系爭本票上劉羅蘭妹之印
    文係屬真正云云，惟查上訴人茍未能證明系爭票據之原因關
    係存在，因被上訴人已提出原因關係之抗辯，縱令系爭本票
    係屬真實，亦不得請求被上訴給付票款，則上訴人此部分之
    主張與原審判決所為判斷無涉。且上訴人雖又主張：其交付
    借款5 萬元予劉羅蘭妹，可傳喚壬○○即劉羅蘭妹之子為證
    云云，惟查上訴人於原審94年9 月22日審理時陳稱：我當時
    是在三重市興華公司借現金給劉羅蘭妹，沒有其他人知道等
    語，則原判決認定上訴人無法證明借款之交付，於舉證責任
    之分配上並無違誤，上訴人於上訴理由主張：其交付借款之
    事實可傳訊證人壬○○可證云云，除與其與原審時所陳述情
    節不符外，另參酌民事訴訟法第436 條28條前段規定：「當
    事人於第二審程序不得提出新攻擊防禦方法」，本院依法亦
    不得傳喚證人到庭作證。此外，上訴人並未具體指出原審判
    決尚有如何違背法令情事，更未指明原審判決所違反之法令
    條項或其內容以，及依訴訟資料有何判決違背法令之具體事
    實，參諸前開說明，自不得謂已合法表明上訴理由，從而，
    本件上訴，顯難認為合法，應予駁回。
四、依民事訴訟法第436 條之32第2 項、第444 條第1 項前段、
    第95 條 、第78條，裁定如主文。
中    華    民    國    95    年    2     月    8     日
                  民事第三庭    審判長法  官  陳映如
                                      法  官  徐玉玲
                                      法  官  何君豪
以上正本證明與原本無異
本件不得抗告
中    華    民    國    95    年    2     月    8     日
                                      書記官  蕭興南


司法院資訊處製作；財團法人民間司法改革基金會備份。
